【裁判字號】    93,上,143
【裁判日期】    950516
【裁判案由】    損害賠償
【裁判全文】
臺灣高等法院臺南分院民事判決           93年度上字第143號
上 訴 人即
原     告   乙○○○
訴訟代理人  劉 炯 意  律師
複 代 理人  林 恆 毅
            邱 創 典  律師
上 訴 人即
被    告    丁 ○ ○
訴訟代理人  楊 勝 夫  律師
上列當事人間請求損害賠償事件，兩造對於中華民國93年6月30
日臺灣嘉義地方法院第一審判決（92年度訴字第833號）各自提
起上訴，本院於95年5月2日言詞辯論終結，判決如下：
    主  文
原判決關於命上訴人丁○○交還如附圖所示Ｃ部分面積０．０九
九七公頃土地，及命上訴人丁○○給付超過「新台幣十萬四千八
百六十六元本息；及自民國九十二年五月十五日起，至交還如附
圖所示B、E部分土地之日為止，按年給付新台幣二萬零二百十元
」部分；並該部分假執行之宣告，暨除確定部分外訴訟費用之裁
判均廢棄。
上開廢棄部分，上訴人乙○○○在第一審之訴及假執行之聲請均
駁回。
上訴人丁○○其餘上訴駁回。
上訴人乙○○○之上訴駁回。
第一審（確定部分除外）及第二審訴訟費用關於丁○○上訴部分
，由上訴人丁○○負擔三分之一，餘由上訴人乙○○○負擔。第
二審訴訟費用關於乙○○○上訴部分，由上訴人乙○○○負擔。
    事實及理由
一、按「當事人對於第一審判決不服之程度，及應如何廢棄或變
    更之聲明，依民事訴訟法第438條第1項第3款（現行民事訴
    訟法第441條第1項第3款）雖應表明於上訴狀，然其聲明之
    範圍，至第二審言詞辯論終結時為止，得擴張或變更之，此
    不特為理論所當然，即就同法於第二審程序未設與第470條
    第1項（現行民事訴訟法第473條第1項）同樣之規定，亦可
    推知。故當事人在上訴期間內提出之上訴狀，僅載明對於第
    一審判決一部不服，而在言詞辯論終結前，復對其他部分一
    併聲明不服者，應認其上訴聲明之範圍為已擴張，不得謂其
    他部分之上訴業已逾期，予以駁回。」 (最高法院30年抗字
    第66號判例參照)。查本件上訴人即原告乙○○○就其敗訴
    部分，原僅上訴請求丁○○應再給付伊台幣 (下同）80萬元
    及法定遲延利息，嗣於民國 (下同)94 年5月3日本院審理時
    擴張上訴之聲明請求被上訴人應再給付伊上訴人乙○○○95
    0,115元本息 (見本院卷第163-165頁)，核屬擴張其上訴聲
    明之範圍，自為法之所許，先予敘明。
二、上訴人乙○○○主張：
（一）坐落嘉義縣阿里山鄉○○段150-1地號林地目，面積3.71
      12公頃之土地（下稱系爭土地），原為伊與訴外人甲○○
      ○共同向阿里山鄉公所承租造林，詎甲○○○未經伊之同
      意擅自於85年12月3日將前開承租土地中之1公頃土地再租
      給上訴人丁○○，丁○○即砍除如附圖所示Ｂ（面積1.29
      49公頃）部分及Ｅ（面積0.2362公頃）部分合計1.5311公
      頃土地上之竹木，並開墾種植茶樹。上訴人丁○○另自90
      年1月間起，擅將如附圖所示Ｃ部分面積達0.0997公頃土
      地上之竹木砍除，竊占該部分之土地種植生薑（生薑已由
      原審法院刑事庭判決沒收，並執行完畢）。伊於90年1月2
      日取得系爭土地之地上權後，多次請求上訴人丁○○回復
      原狀返還土地，上訴人丁○○均置之不理。
（二）另系爭土地上原種有多種竹木，上訴人丁○○砍除竹木所
      獲利益或上訴人乙○○○所受損害以40萬元計算。而本件
      土地必須造林，否則將被取消地上權，故回復造林費用亦
      以40萬元計算，合計80萬元。上訴人丁○○自85年12月3
      日起，即無權占有系爭土地如附圖記載Ｂ、Ｅ部分土地，
      面積達1.5311公頃，至今已超過七年，其獲有相當於租金
      之不當得利。而本件土地公告現值每平方公尺110元，依
      土地法第110條規定，耕地地租不得超過地價8%，因此，
      上訴人請求每年134,745元（110元乘15,312平方公尺乘8%
      ），7年不當得利，共計943,219元。上訴人丁○○另自90
      年1月間占用附圖所示Ｃ部分土地，面積997平方公尺，三
      年所獲不當得利為26,320元（110元乘997平方公尺乘8%乘
      3年），以上合計1,769,539元，上訴人丁○○應如數給付
      ，並加計法定遲延利息。此外，上訴人丁○○自收受起訴
      狀之日即92年5月14日起，無權占用附圖所示Ｂ、Ｃ、Ｅ
      部分土地，面積共1.6308公頃，亦屬不當得利，上訴人丁
      ○○應另給付自92年5月14日起至交還Ｂ、Ｃ、Ｅ部分土
      地之日為止，依前述不當得利的計算方式，按年以143,51
      9元計算相當租金之損害。
（三）爰依民法第767條、第184條、179條等規定，求為命上訴
      人丁○○應將如附圖所示Ｂ、Ｅ部分土地上茶樹砍除，將
      如附圖所示Ｂ、Ｅ及Ｃ部分土地交還予伊。並應給付1,76
      9,539元及自起狀繕本送達之日（94年5月14日）起至清償
      日止，按年息5%計算之法定遲延利息。暨應給付自92年5
      月14日起至交還Ｂ、Ｃ、Ｅ部分土地之日為止，按年以14
      3,519元計算相當租金之損害之判決。
      【原判決命上訴人丁○○應將如附圖所示Ｂ、Ｅ部分土地
      上茶樹砍除，並將如附圖所示Ｂ、Ｅ及Ｃ部分土地交還予
      伊；並應給付107,634元及自92年5月14日起至清償日止，
      按年息5%計算之利息；及應自92年5月14日起，至返還前
      開土地之日止，每年給付35,878元。並駁回上訴人乙○○
      ○其餘請求。上訴人丁○○就其敗訴部分全部提起上訴。
      上訴人乙○○○則就其敗訴中之950,115元本息提起上訴
      】。上訴人乙○○○並於本院更正其損害額之陳述即主張
      ：
       (一)、上訴人丁○○所受之不當利益為257,749元：
        原判決附圖B、E部分，共15,311平方公尺，上訴人羅
          炳鴻自85年12月占有至92年5月13日止（起訴前一日
          ），共計無權占有7年6個月（7.5年），此部分不當
          得利為252,631元）（計算式：22元／㎡×15,311 ㎡
          ×10％×7.5＝252,631元）。
        原判決附圖C部分，共997平方公尺，上訴人丁○○自
          90年1月占有至92年5月13日止 (起訴前一日)，共計
          無權占有2年4個月 (2又1/3年)，此部分不當得利為
          5,118元（22元／㎡×997㎡×10％× (2＋1/3)＝5,
          118元）。
        前開二部分共257,749元（252,631＋5,118＝257,749
          ）。
      (二)、依全民造林實施辦法，伊參加造林，20年內每公頃可
          獲51萬元造林獎勵金，現該辦法廢止，伊受有無法領
          取獎勵金之損失為760,232元：
        90年至95年之損失：1.63公頃×（10萬＋＜3萬×5＞
          ）＝40.75萬。
        95年以後14年間之損失：1.63公頃×2萬×10.82（14
          年之霍夫曼係數）＝352,732元。
        前開二部分共760,232（407,500元＋352,732元＝760
          ,232元。
      (三)、造林費用407,500元：
          每公頃應以25萬元計算，1.63公頃×250,000＝407,5
          00元。
      (四)、竹木損失為40萬元。
      (五)、前開四部分金額共1,825,481元（257,749＋760,232
          ＋407,500＋400,000＝1,825,481元；上訴人方洋秀
          美誤載為1,825,479），除原所命給之107,634元本息
          ，及自92年5月14日起，至返還前開土地之日止，每
          年給付35,878元外；僅就其敗訴中950,115元本息提
          起上訴，其餘部分則未聲明不服，已告確定。
（四）聲明：
      (一)、上訴部分：
       原判決駁回上訴人乙○○○後開請求部分廢棄。
       上訴人丁○○再應給付上訴人乙○○○950,115元，及
         自92年5月14日起至清償日止，按週年利率5%計算之利
         息。
      (二)、被上訴部分：上訴人丁○○之上訴駁回。
三、上訴人丁○○則以：系爭土地如附圖所示B、E部分係伊於85
    年12月3日，向原山地保留地之承租人甲○○○所承租，並
    由甲○○○之子丙○○整地交付伊種植茶樹，期間自85年12
    月1日至100年12月1日止計15年，租金為30萬元，已全部給
    付完畢，並非無權占用。另如附圖所示C部分，因丙○○整
    地交付後，經另案刑事訴訟丈測後，始發現逾越原承租面積
    ，已經將地上所種植生薑收成後交還，上訴人乙○○○請求
    列為計算賠償之面積，自有不當。又伊向甲○○○承租系爭
    土地之部分，該部分僅有雜草及自然生長之雜木，係由丙○
    ○整地交付，伊未因而得利，上訴人乙○○○亦未受損害，
    且乙○○○更未舉證證明其受有損害，乙○○○請求伊返還
    不當得利及賠償損害，自屬無據等語，資為抗辯。
    聲明：
    (一)、上訴部分：
      原判決不利於上訴人丁○○部分廢棄。
      上開廢棄部分上訴人乙○○○在第一審之訴駁回。
    (二)、被上訴部分：上訴人乙○○○之上訴駁回。
四、兩造不爭執之事實：
  (一)、系爭土地原為訴外人甲○○○與上訴人乙○○○之夫方業
      吉共同向阿里山鄉公所承租造林，租期自76年8月21日至
      86年8月20日。嗣方業吉於77年4月8日死亡，其承租權由
      上訴人乙○○○繼承，而與訴外人甲○○○共有該承租權
      。
  (二)、訴外人甲○○○於85年12月3日將系爭土地中約1公頃（經
      實測結果為如附圖所示Ｂ部分＜面積1.2949公頃＞部分及
      Ｅ部分＜面積0.2362公頃＞，合計1.5311公頃土地出租予
      上訴人丁○○。該B、E部分上竹木，並由丁○○於其上種
      植茶樹。
  (三)、上訴人乙○○○於90年1月2日取得系爭土地之地上權。
  (四)、上訴人丁○○另自90年1月間起，在如附圖所示Ｃ部分擅
      自墾植生薑，因而違反在公有山坡地內，不得擅自墾殖之
      規定，被處有期徒刑6月，如易科罰金，以佰元折算壹
      日，且將該部分墾殖之生薑沒收確定。
  (五)、以上事實，並有臺灣省山地保留地租地造林契約書（見本
      院卷第27-30頁）、嘉義縣竹崎鄉地政事務所他項權利
      證明書、土地登記謄本、上訴人乙○○○全戶除戶戶籍謄
      本可稽（見本院所調閱之台灣嘉義地方法院檢察署91年發
      查字第93號偵查卷第6-11頁、第49頁），並經檢察官於偵
      查中履勘並囑託嘉義縣竹崎地政事務所測量，復有履勘現
      場筆錄、照片、複丈成果圖可按（見同上發查卷第44、46
      、52頁），並經本院調閱臺灣嘉義地方法院92年度訴字第
      213號刑事卷查明無訛，自信為實。
五、至於上訴人乙○○○主張上訴人丁○○應將如附圖所示Ｂ、
    Ｅ部分土地上之茶樹砍除，將如附圖所示Ｂ、Ｅ及Ｃ部分土
    地交還，並返還不當得利及賠償伊所受之損害等情，則為被
    上訴人丁○○所否認，並以前開等詞置辯，是本件應審究者
    為上訴人乙○○○是否可準用民法第767條規定之法律關係
    ，請求上訴人丁○○砍除系爭土地上如附圖所示Ｂ、Ｅ部分
    上之茶樹，並請求交還如附圖所示Ｂ、Ｅ及Ｃ部分之土地？
    上訴人乙○○○是否得依侵權行為及不當得利之法律關係請
    求上訴人丁○○返還不當得利及賠償損害及其金額為若干？
    等項。茲分述如下：
（一）按「所有人對於無權占有或侵奪其所有物者，得請求返還
      之。對於妨害其所有權者，得請求除去之。有妨害其所有
      權之虞者，得請求防止之。」民法第767條定有明文；此
      一規定，於地上權雖未如地役權，依同法第858條規定有
      準用之規定。但地上權，係在他人土地上有建築物，或其
      他工作物，或竹木為目的而使用其土地之權，為民法第83
      2條所明定。是地上權自係以占有使用收益土地為其目的
      ，必須支配占有土地，才能達到目的，所有物請求權亦是
      基於同樣之目的，是以為保護地上權人，地上權應得類推
      適用民法第767條規定，實有其必要，且參諸最高法院52
      年台上字第904號判例意旨，物上請求權於地上權亦非無
      適用之餘地，其理甚明。又按民法第819條、820條、821
      條及828條之規定，於所有權以外之財產權，由數人共有
      或公同共有者，準用之，同法第831條定有明文。再按共
      有物全部或一部之出租，係屬民法第820條第1項所定管理
      行為，除契約另有訂定外，應由共有人全體共同管理之，
      如共有人中之一人未經其他共有人之同意，擅將共有物之
      全部或一部出租他人，對於他共有人，不生效力。最高法
      院79年度台上字第617號及同院85年度台上字第2139號判
      決可資參照。
  １、查系爭土地原為訴外人甲○○○與上訴人乙○○○之夫方
      業吉共同向阿里山鄉公所承租造林，租期自76年8月21日
      至86年8月20日。嗣方業吉於77年4月8日死亡，其承租權
      由上訴人乙○○○繼承，而與訴外人甲○○○共有該承租
      權，為兩造所不爭執之事實。而訴外人甲○○○未經共同
      承租權人之同意，於85年12月3日將系爭土地中如附圖所
      示Ｂ及Ｅ部分土地出租予上訴人丁○○，依民法第831條
      準用第819條、828條之規定，及參考前揭最高法院判決意
      旨，甲○○○未得其他共同承租權人即上訴人乙○○○之
      同意，將承租土地出租予上訴人丁○○，對上訴人乙○○
      ○自不生效力。又上訴人乙○○○於90年1月2日亦已取得
      系爭土地之地上權，上訴人丁○○雖向訴外人甲○○○承
      租系爭土地中如附圖所示Ｂ及Ｅ部分土地，但對上訴人乙
      ○○○而言，上訴人丁○○並無任何占有使用系爭土地之
      權源，是依首開說明上訴人乙○○○依民法第767條之規
      定請求上訴人丁○○將系爭土地中如附圖所示Ｂ及Ｅ部分
      土地上之茶樹砍除，並返還該部分之土地，自屬有據，應
      予准許。
  ２、另如附圖所示C部分，上訴人丁○○原無任何占有使用土
      地權源，其自90年1月間占有使用種植生薑，至刑事偵查
      中檢察事務官於91年5月20日勘驗現場時猶占有系爭土地
      種植生薑，有勘驗筆錄、照片可按（見同上發查卷第44、
      46頁），上訴人丁○○自屬無權占有系爭土地如附圖所示
      C部分，但上訴人丁○○至遲於原審言詞辯論終結前之92
      年11月27日即因生薑已全部死光，上訴人丁○○已放棄占
      有，即未再占有使用系爭土地如附圖所示C部分，有台灣
      嘉義地方法院檢察署92年執字第2772號執行事件92年11月
      25日之訊問筆錄及92年11月27日之勘驗筆錄及相片附卷可
      參（見該刑事執行卷第14-18頁）。是上訴人乙○○○請
      求上訴人丁○○返還如附圖所示C部分，即屬無據，不應
      准許（至於無權占有期間之不當得利及損害賠償另論）。
（二）按無法律上之原因而受利益，致他人受有損害，應返還其
      利益，為民法第179條前段所明定。又按無權占用他人之
      土地者，可獲得相當於法定租金之利益，為社會通常之觀
      念（最高法院61年度台上字第1695號判例參照），上訴人
      丁○○無權占用系爭土地，有如前述，則上訴人丁○○獲
      有相當於租金之利益，上訴人乙○○○請求上訴人丁○○
      返還該利益，自屬有據。再無法律上之原因而獲得相當於
      租金之利益，致他人受損害時，如該他人之返還利益請求
      權已逾租金短期消滅時效之時間，對於相當於已罹消滅時
      效之租金之利益，不得依不當得利之法則請求返還（最高
      法院49年度台上字第1730號判例參照）。則本件上訴人乙
      ○○○請求上訴人丁○○給付自92年5月14日提起本件訴
      訟（見原審92年附字第55號卷第1頁）起，回溯滿5年期間
      ，就無權占有如附圖所示Ｂ（面積1.2949公頃）部分及Ｅ
      （面積0.2362公頃）部分合計1.5311公頃，暨自90年1月
      開始占有如附圖所示Ｃ部分（面積0.0997公頃）至92年11
      月27日解除占有之日止之不當得利，亦屬有據。又按「地
      租不得超過地價百分之八。前項地價指法定地價。」、「
      土地所有權人依本法所申報之地價，為法定地價」雖為土
      地法第110條、第148條所明定。然該規定係有關耕地租用
      地租之限制，與本件無權占有林地之情形迥異，自無各該
      規定之適用。本院參酌「國有林事業區出租造林地管理要
      點」第10條第1、2項有關林產物分收率，林木以立木材積
      分收，林務局為1%，租地造林人為99%；竹林以支數按其
      種類、長度及徑級別計算分收，林務局為1%、租地造林人
      為99%之規定；上訴人丁○○占用系爭土地種植茶樹及生
      薑、系爭土地地理位置、未來發展遠景等情，暨上訴人乙
      ○○○於本院主張以每平方公尺22元計算，及兩造對原審
      以每平方公尺22元計算租金，均未聲明不服等情，認上訴
      人丁○○無權占用系爭林地所受利益以每平方公尺22元計
      算，以6%核算較為適當，則經核算結果上訴人丁○○因無
      權占用系爭土地如附圖所示Ｂ（面積1.2949公頃）部分及
      Ｅ（面積0.2362公頃）部分合計1.5311公頃，所受利益每
      年為20,210元（計算式：22×15311×0.06=20,210；元以
      下不計），是上訴人乙○○○請求上訴人丁○○給付五年
      內相當於租金之不當得利101,050元（計算式20,210×5=1
      01,050）。另自90年1月起至92年11月27日止，計2.9年，
      無權占有如附圖所示Ｃ部分（面積0.0997公頃）之不當得
      利為3,816元（計算式：22×997×0.06×2.9=3,816；元
      以下不計），合計被上訴人丁○○相當於租金之不當得利
      部分為104,866元。並自起訴狀繕本送達上訴人丁○○之
      翌日即92年5月15日（按95年5月14日之不當得利前已列計
      ；見原審附民卷第5頁背面之簽收繕本戳記）起，至交還
      如附圖B、E部分之止，按年給付20,210元計算之不當利得
      ，為有理由，應予准許。
（三）至於上訴人乙○○○主張上訴人丁○○占用系爭土地前，
      曾砍除伊種植許多具有經濟價值之竹木，使伊無法依全民
      造林實施辦法，參加造林，20年內每公頃可獲51萬元造林
      獎勵金，現該辦法廢止，伊受有無法領取獎勵金之損失為
      760,232元；另須支出造林之費用以每公頃應以25萬元計
      算，計407,500元，另有竹木損失40萬元，爰依侵權行為
      損害賠償之法律關係請求上訴人丁○○賠償云云。然查：
      系爭150-1地號土地（3.7112公頃）上，有如附表所示(一)
      、(二)之竹木。上訴人丁○○否認有砍除如附圖Ｂ、Ｃ、Ｅ
      部分土地上之竹木等情。經查系爭土地於上訴人乙○○○
      取得地上權以前，係由上訴人乙○○○與訴外人甲○○○
      共同向嘉義縣阿里山鄉公所承租，已如前述，而上訴人乙
      ○○○與甲○○○當時有各自耕作部分，且未劃定經界，
      嗣上訴人丁○○於85年12月3日與甲○○○之代理人丙○
      ○訂立租賃合約書，承租系爭土地其中一公頃，然未測量
      ，訂約後由丙○○代為介紹僱工整地，再點交上訴人丁○
      ○種植茶樹等情，業據證人丙○○到庭結證屬實，並有租
      賃合約書在卷可稽（前開發查卷第21頁，刑事一審卷第38
      -44頁）。雖上訴人乙○○○提出系爭土地82年、85年及
      87年之航照圖，用以證明82年間系爭土地如附圖B、E部分
      82年間還有樹木、85年就比較少了，到87年就光禿禿（見
      本院卷），但證人丙○○於刑事一審證稱：「丁○○來
      之前，土地上都是茅草和大石頭，沒有樹木，有看到樹的
      地方都是土地的邊界…租地造林契約雖載有杉木等樹，但
      位於土地的下方，並不在上訴人丁○○開墾的範圍內…85
      年間上訴人丁○○開墾的部分絕對沒有砍樹」等語（見刑
      事一審卷第39頁）。另於本院證稱：「…當初就是種小米
      的旱地，我出租給他的地本來就沒有樹木」等語（見本院
      卷第57頁），是由該航測圖，系爭土地由82年至87年地
      上使用情形雖有變動，但並不能證明系爭土地上如附圖所
      示B、E部分上原有之竹木等確為上訴人丁○○所砍除。至
      於如附圖所示C部分雖係上訴人丁○○於90年1月間整地開
      墾，種植生薑，至於該部分是否本來即有上訴人乙○○○
      種植之竹木，上訴人乙○○○無法舉證以實其說，另台灣
      省山地保留地租地造林契約書有關系爭土地雖載有如附表
      所示(一)、(二)之竹木，但其種植年月分別為民國47年至63年
      間（上訴人乙○○○、甲○○○與嘉義縣阿里山鄉公所租
      約期間自76年8月21日至86年8月20日），並無確切資料可
      證係承租人即上訴人乙○○○所種植，有嘉義縣阿里山鄉
      公所95年3月23日阿鄉原字第0950002418號函在卷可參（
      見本院卷第26頁），是系爭土地上縱有竹木，上訴人乙
      ○○○既無法舉證證明係伊所種植，即無法舉證證明其確
      曾造林，且上訴人乙○○○復非土地所有權人，自非該竹
      木之所有權人，是乙○○○主張其有40萬元竹木之損害，
      另須支出407,500元之造林費用，並受有無法領取獎勵金
      之損失為760,232元云云，即非可採。
六、綜上所述，上訴人乙○○○本於民法第767條物上請求權及
    同法第179條不當得利之法律關係，求為命：上訴人丁○
    ○應將系爭土地上，如附圖所示Ｂ部分面積1.2949公頃、Ｅ
    部分面積0.2362公頃之茶樹砍除，並將各該部分之土地交還
    上訴人乙○○○。上訴人丁○○應給付上訴人乙○○○10
    4,866元及自起訴狀繕本送達之翌日（92年5月15日）起至清
    償日止，按年息5%計算之法定遲延利息，並自民國92年5月
    15日起，至交還如附圖所示B、E部分土地之日為止，按年給
    付20,210元之不當利益，即屬有據。此部分另本於侵權行為
    損害賠償法律關係，請求上訴人丁○○賠償損害，即無審酌
    之必要，併予敘明。至上訴人乙○○○餘逾此部分之請求（
    按即原判決關於命上訴人丁○○交還如附圖所示Ｃ部分土地
    ，及命上訴人丁○○給付超過「104,866元本息；及自民國
    92年5月15日起，至交還如附圖所示B、E部分土地之日為止
    ，按年給付20,210元」部分，則為無理由，不應准許。原審
    就上開應予准許部分為上訴人丁○○敗訴之判決，並酌定相
    當之擔保金額准上訴人乙○○○為假執行之聲請，經核並無
    不合，上訴人丁○○上訴意旨指摘原判決此部分不當，求為
    廢棄改判，非有理由，應予駁回。另原審就上開不應准許部
    分，疏未詳查，因而為上訴人丁○○敗訴之判決，容有未洽
    ，上訴人丁○○指摘原判決此部分不當，為有理由，自應由
    本院將原判決此部分及該部分假執行之宣告予以廢棄，並改
    判如主文第二項所示。又原判決判駁回上訴人乙○○○其餘
    請求並假執行之聲請部分，並無不合，上訴人乙○○○就其
    中950,115元本息部分提起上訴，非有理由，應予駁回。
七、兩造其餘爭執及舉證，於本判決之結果，已無任何影響，毋
    庸贅論，附此敘明。
八、據上論結，本件上訴人丁○○之上訴為一部有理由，一部無
    理由，上訴人乙○○○之上訴為無理由，依民事訴訟法第450
    條、449條第1項、第78條、第79條，判決如主文。
中    華    民    國     95    年     5    月    16    日
                  民事第二庭    審判長法  官  丁振昌
                                      法  官  吳上康
                                      法  官  李素靖
上為正本係照原本作成。
兩造均不得上訴。
中    華    民    國     95    年     5    月    19    日
                                      書記官  林鈴香
                                                  Ｊ


司法院資訊處製作；財團法人民間司法改革基金會備份。
